【裁判字號】    89,訴緝,40
【裁判日期】    890824
【裁判案由】    毒品危害防制條例
【裁判全文】
臺灣桃園地方法院刑事判決                          八十九年度訴緝字第四十號
    公  訴  人  臺灣桃園地方法院檢察署檢察官
    被      告  乙○○
    選任辯護人  戊○○
右列被告因違反毒品危害防制條例等案件，經檢察官提起公訴（八十八年度偵字第三
四五一號），本院判決如左：
        主  文
乙○○無罪。
        理    由
一、公訴意旨略以：被告乙○○基於概括之犯意，先自綽號祥哥處取得海洛因及安非
    他命後，自民國八十七年十月起，至八十八年一月止，連續以每包新台幣（以下
    同）三千至五千元代價，在桃園縣大溪鎮○○里○○街二八巷一弄一號，販賣安
    非他命予甲○○吸用達四次。並自八十八年一月間起，以每包五千至一萬元代價
    ，在桃園市不特定地點販賣安非他命予「阿雄」。復另行起意，於八十八年一月
    間某日，在桃園夜市附近販賣海洛因予「ＴＯ吥」。因認被告涉有販賣第一級、
    第二級毒品罪嫌。
二、公訴人認被告涉有上開罪嫌，無非係以被告於偵查中自承其多次與祥哥聯絡，由
    祥哥交予安非他命或海洛因後，再轉給「ＴＯ吥」、「阿雄」或甲○○等語為論
    據。
三、按犯罪事實應依證據認定之，無證據不得推定其犯罪事實；又被告之自白，不得
    作為有罪判決之唯一證據，仍應調查其他必要之證據，以查其是否與事實相符；
    如不能證明被告犯罪者，應諭知無罪之判決。刑事訴訟法第一百五十四條、第一
    百五十六條第二項、及第三百零一條第一項分別定有明文。
四、訊據被告，堅決否認有上開犯行，辯稱：伊未販賣安非他命、海洛因等語。
五、經查：就公訴人起訴被告自八十八年一月間起，以每包五千至一萬元代價，在桃
    園市不特定地點販賣安非他命予「阿雄」；及於八十八年一月間某日，在桃園夜
    市附近販賣海洛因予「ＴＯ吥」部分。除被告於偵查中之自白：「八十八年一月
    間，「土吥」打電話給伊，請伊幫他調一萬元海洛因，伊連絡「祥哥」在桃園夜
    市附近碰面，取得海洛因後，也在附近拿給「土吥」。八十八年一月間，「阿雄
    」曾三次和伊連絡，請伊調安非他命，第一次是五千元，後二次是一萬元。伊也
    事先與「祥哥」連絡，在桃園市境內碰面，交易後，再拿給「阿雄」。」（見偵
    查卷第二十六頁）外。並無其他積極證據，足資佐證。而「阿雄」、「ＴＯ吥」
    、「祥哥」等人之姓名、年籍、住址均不詳，本院無從傳喚、訊問，俾與被告於
    偵查中之自白互核。依前揭說明，自不能以被告上開於偵查中單純之自白，即認
    被告涉有販賣海洛因予「ＴＯ吥」、販賣安非他命予「阿雄」之犯行。
六、再查：就公訴人起訴被告自民國八十七年十月起，至八十八年一月止，連續以每
    包三千至五千元代價，在桃園縣大溪鎮○○里○○街二八巷一弄一號，販賣安非
    他命予甲○○吸用達四次部分。雖據甲○○於八十八年二月二十四日十九時二十
    分許，在其住處為警查獲，並在其身上扣得安非他命一小包、在其住處臥室內查
    獲安非他命大小計四包、用以分裝安非他命之電子秤一個、空塑膠袋一小包、帳
    冊一本、用以吸用安非他命之吸食器一個等物後，於警訊中陳稱：「身上查獲安
    非他命一小包係於八十八年二月二十四日十六時許，向乙○○所購買。」（見偵
    查卷第六頁反面）；「安非他命大小計四包、電子秤一個、分裝袋，係乙○○不
    知何時，放於伊臥室內。」（見偵查卷第七頁）等語。惟被告既只販賣安非他命
    一小包予甲○○，竟另將安非他命大小計四包、電子秤一個、分裝袋等物，亦放
    在甲○○住處，且未告知甲○○，顯見甲○○上開供述，與常情不符。嗣甲○○
    於檢察官訊問時，復改稱：「扣案東西，係丙○○的。」「伊告訴警察是「阿中
    」，伊原不知「阿中」本名。今天被抓到地檢署，在拘留室看到「阿中」，才知
    他叫丙○○。」等語（見偵查卷第三十頁反面）。惟本件係警方依甲○○之供述
    ，並由甲○○帶路，才在被告乙○○住處，查獲被告，甲○○焉有分不清乙○○
    、丙○○各係何人之理，益見甲○○上開證述不實在。其後，甲○○於本院審理
    時，始坦承扣案之安非他命大小計四包部分，係其所有（見本院八十九年三月七
    日審理筆錄）。
七、再者，甲○○就其向被告購買扣案之安非他命一小包部分，雖於警訊中陳稱：「
    係乙○○本人拿至我住處的。」（見偵查卷第七頁）。然於本院審理時，竟改稱
    ：「被查獲當天下午四點在乙○○家附近（八德市○○街）向乙○○買的。」（
    見本院八十八年六月一日、八十九年三月七日審理筆錄）。依常理，甲○○於被
    查獲當天，若有向被告購買安非他命，其對購買時、地，必記憶深刻，焉有前後
    陳述反覆不一之理。則甲○○所述，其向被告購買安非他命乙節，尚難採信。
八、雖丁○○於本院審理時陳稱：「由甲○○打電話給乙○○，約好會面地點，伊與
    甲○○一起騎機車過去，等乙○○過來，甲○○將錢交給乙○○，伊在距離他們
    五公尺遠處等他們，交易完了，乙○○走了，伊與甲○○就回去甲○○家吸食安
    非他命，共買了七、八次。」等語。依上所述，丁○○既在距離乙○○五公尺遠
    處，看著甲○○向乙○○購買安非他命七、八次，當無不認識乙○○之理。核與
    其在偵查中，檢察官訊問：「是否曾向乙○○買安？」時所述：「沒有，我不認
    識。」等語（見偵查卷第四十一頁反面）不符。足見丁○○上開於本院審理時所
    述，乃迴護甲○○之詞，不足採信。
九、本件除被告於偵查中之自白外，既無其他積極證據，足資證明被告有販賣安非他
    命予「阿雄」、販賣海洛因予「ＴＯ吥」之犯行。又除證人甲○○前後不一、有
    瑕疵之證述外，亦查無其他積極證據，足資證明被告有販賣安非他命予甲○○之
    犯行，是揆諸前揭說明，被告犯罪不能證明，應為無罪之諭知。
據上論斷，應依刑事訴訟法第三百零一條第一項，判決如主文。
本案經檢察官何祖舜到庭執行職務。
中      華      民      國      八十九    年    八     月      二十四   日
                              臺灣桃園地方法院刑事第二庭
                                    法  官  王  兆  飛
右正本證明與原本無異。
如不服本判決，應於送達後十日內，向本院提出上訴狀。
                                    書記官  宋  翠   玲
中      華      民      國      八十九    年    八     月      二十四   日


司法院資訊處製作；財團法人民間司法改革基金會備份。
